【裁判字號】    98,訴,4200
【裁判日期】    990430
【裁判案由】    妨害風化
【裁判全文】
臺灣板橋地方法院刑事判決              98年度訴字第4200號
公  訴  人  臺灣板橋地方法院檢察署檢察官
被      告  壬○○
            庚○○
            乙○○
上  一  人
選任辯護人  王東山律師
            林孝甄律師
            許富雄律師
上列被告因妨害風化案件，經檢察官提起公訴（98年度偵字第19
351 號），本院判決如下：
    主  文
壬○○意圖使女子與他人為性交之行為，而容留以營利，處有期
徒刑伍月，如易科罰金，以新臺幣壹仟元折算壹日。扣案之監視
螢幕柒台、監視鏡頭捌個、業務日報表貳張及螢幕主機壹台，均
沒收。
庚○○、乙○○均無罪。
    事  實
一、壬○○係址設臺北縣三重市○○路○ 段97號「名人三溫暖」
    之負責人，竟基於意圖使女子與他人為性交、猥褻之行為而
    容留以營利之犯意，於民國98年6 月21日凌晨3 時許前之某
    時，在「名人三溫暖」店內，容留店內之成年服務女子，在
    上址地下三樓房間內與男客甲○○、丙○○及辛○○為性交
    及猥褻等全套或半套性交易，全套性交易由小姐與男客進行
    性行為，每次收費新臺幣（下同）4,000 元，半套性交易則
    由小姐以嘴巴含住男客之性器官直到射精為止，每次收費3,
    000 元，並由壬○○與服務小姐對半分帳，而藉此營利。嗣
    於同日凌晨3 時許，為警在上址臨檢查獲，並經壬○○同意
    ，扣得監視螢幕7 台、監視鏡頭8 個、業務日報表2 張、保
    險套29個、潤滑液1 瓶、計時器1 個、螢幕主機1 台及帳單
    63張，始查悉上情。
二、案經臺北縣政府警察局三重分局報請臺灣板橋地方法院檢察
    署檢察官偵查起訴。
    理  由
壹、有罪部分：
一、程序方面：
（一）按被告以外之人於偵查中向檢察官所為之陳述，除顯有不
      可信之情況者外，得為證據，刑事訴訟法第159 條之1 第
      2 項定有明文。查證人甲○○、丙○○於偵查中向檢察官
      所為之陳述，均經渠等以證人身分具結在案，而檢察官代
      表國家偵查犯罪、實施公訴，依法有訊問證人之權，實務
      運作時，檢察官向被告以外之人所取得之陳述，原則上均
      能遵守法律規定，不致違法取供，其可信性極高，復查無
      「顯有不可信之情況」，依上開規定，乃屬傳聞證據之例
      外情形，有證據能力。
（二）再按刑事訴訟法第159 條第1 項規定：「被告以外之人於
      審判外之言詞或書面陳述，除法律有規定者外，不得作為
      證據」；其立法本旨係以證人於審判外之言詞或書面陳述
      ，屬於傳聞證據，此項證據，當事人無從直接對於原供述
      者加以詰問，以擔保其真實性，法院亦無從直接接觸證人
      而審酌其證言之憑信性，違背直接審理及言詞審理之原則
      ，除具有必要性及信用性情況之除外者外，原則上不認其
      有容許性，自不具證據能力；至所謂具有必要性及信用性
      情況者，例如刑事訴訟法第159 條之1 至第159 條之5 情
      形，仍例外認其有證據能力。然此乃係指法院未於審判期
      日傳喚相關證人到庭，案件僅能依靠該等證人於審判外之
      陳述以為判斷之情形，始需就該等審判外供述證據嚴格依
      照刑事訴訟法第159 條之1 至第159 條之5 所定要件一一
      檢視各該證人之供述，作為證據之資格。倘法院已經依據
      當事人聲請傳喚證人到庭接受檢辯雙方之交互詰問，則法
      院既已透過直接、言詞審理方式檢驗過該證人之前之證詞
      ，當事人之反對詰問權亦已受到保障得以完全行使之情況
      下，該等審判外證據除有其他法定事由（例如：非基於國
      家公權力正當行使所取得或私人非法取得等，而有害公共
      利益，即以一般證據排除法則為判斷），應認該審判外供
      述已得透過審判程式之詰問檢驗，而取得作為證據之資格
      ，亦即其審判外供述與審判中供述相符部分，顯然已經構
      成具備可信之特別情狀，當然有證據資格（實務上之作用
      常為引用該等陳述與審判中陳述相符，強化該證人供述之
      可信度），其不符部分，作為檢視審判中所為供述可信與
      否之彈劾證據，當無不許之理，甚者，其不符部分倘係於
      司法警察、檢察事務官調查中之供述，作為認定被告犯罪
      與否或不構成犯罪與否之證據，亦僅需依照刑事訴訟法第
      159 條之2 規定，斟酌其審判外供述作成外部環境、製作
      過程、內容、功能等情況認為之前供述較為可信，即可取
      得證據之資格，而作為認定事實之證據資格（最高法院94
      年臺上字第2507號判決參照）。查證人甲○○、丙○○、
      辛○○、戊○○已於本院審理時到庭，並接受交互詰問程
      序，直接言詞審理檢視其證詞，並給予被告詰問之機會，
      且其等於警詢中所述均係警察以一問一答方式詢問，語意
      清晰流暢，並無警察脅迫情事，有警詢筆錄在卷可參（見
      偵查卷第14至25頁），經本院斟酌其供述作成環境、外部
      狀況，認為該等警詢筆錄有特別可信之情狀，故上揭證人
      甲○○、丙○○、辛○○、戊○○於警局之陳述，當然已
      取得作為證據之資格，而有證據能力。
（三）被告壬○○、庚○○於審理時固辯稱：本件是非法搜索，
      其等係在警局始簽署自願受搜索同意書云云，辯護人另辯
      護稱：本件員警於98年6 月21日所為搜索未聲請搜索票，
      員警未經同意即趁被告壬○○未到場之際，先行搜索現場
      ，是本件搜索係違法，所扣得之物不得作為證據云云。然
      查，證人即執行搜索之員警陳世宗到庭證稱：當天我們派
      人進入三溫暖洗澡，洗完後就在大廳休息，休息到一半就
      有人向其招攬要從事性交易，他們就被帶到地下一樓三溫
      暖後方之按摩室，裡面有1 個暗門，等候小姐到房間與其
      從事性交易，幾分鐘後戊○○就進來並脫衣，派去的人就
      通知在外面埋伏的員警進去，進去後有請現場工作人員通
      知老闆即被告壬○○到場，等壬○○到了現場，簽了同意
      書以後我們才開始搜索，本件雖無申請搜索票，但本件搜
      索有經受搜索人同意，雖然沒有親自看到被告簽，但是是
      看到簽好的同意書後才開始動作等語（見本院卷第60頁反
      面至第64頁反面）；又證人即查獲員警己○○亦到庭證稱
      ：被告壬○○是營利事業登記證的負責人，係事後通知到
      達現場，當天被告壬○○、庚○○及女服務生戊○○3 人
      均有簽搜索同意書，壬○○是事後通知到場在地下三樓簽
      的，庚○○是在櫃臺簽的，戊○○則在地下三樓簽的，簽
      完後同仁有拿給伊看，確認簽好3 張等語（見本院卷第10
      5 頁、第106 頁反面），並有臺北縣政府警察局三重分局
      扣押筆錄、自願受搜索同意書在卷足憑，足證本件搜索係
      經被告壬○○、庚○○與證人戊○○出於自願性同意。至
      於卷附之自願受搜索同意書是否於現場簽立、扣案之物件
      是否均得以證明本件犯行等，均與扣案物取得之合法性無
      涉，是本件因搜索查扣之物品均有證據能力。
二、實體方面：
（一）訊據被告壬○○固坦承其係名人三溫暖負責人之事實，惟
      矢口否認有何妨害風化犯行，辯稱：伊是正當經營三溫暖
      、按摩及美容，沒有讓店內小姐從事色情行為，本件單純
      是小姐的個人行為，伊並不知情，而且伊店內只有按摩的
      收費，沒有4,000 或3,000 元的全套或半套價格云云，經
      查：
    1.證人甲○○於警詢、偵查及審理中證稱：伊於20日約23時
      30分許，進入名人三溫暖，先去洗三溫暖，洗好後約21日
      0 時30分許，到大廳休息處，店內有一名女子主動走到伊
      位置詢問伊要不要做油壓，伊問她油壓是什麼，她回答：
      就是做全套的，如果要做全套的，浴資即洗三溫暖的錢、
      用餐的錢就不用付了，直接付全套性交易費用新臺幣4,00
      0 元就可以，伊就說好，那名小姐就帶伊從美顏室後方一
      個暗門走進名人三溫暖的地下三樓，並帶伊進地下三樓其
      中的一間房間內，伊進入房間後約3 分鐘就有一女服務生
      進到伊的房間，女服務生先幫伊按摩，約10分鐘後女服務
      生自己把她衣、褲脫下，用胸部加潤滑油幫伊按摩背部，
      伊本來趴者，後來女服務生叫伊翻身，她就用嘴巴幫伊套
      保險套，並開始幫伊口交，約10分鐘伊就射精在保險套內
      ，這時候聽到隔壁房有女生喊不要捉我，跟伊性交易的女
      子就跑了，伊跟其他二個客人，被鎖在地下三樓等了約1
      個多小時，就有警察進來了，性交易的費用4,000 元，是
      埋單時繳給一樓櫃臺的收費服務人員等語（見偵查卷第17
      至19頁、第178 頁，及本院卷第68至71頁）。
    2.證人丙○○於警詢、偵查及審理中證稱：伊於20日約23時
      30分許，進入名人三溫暖，先去洗三溫暖，洗好後約21日
      1 時許，到大廳休息處，店內有一名女子主動走到伊位置
      詢問伊要不要做油壓，伊問她油壓是什麼，她回答：就是
      做全套的性交易，如果要做全套的，浴資即洗三溫暖的錢
      就不用付了，直接付全套性交易費用4,000 元就可以，如
      果要做半套即女服務生以手、口幫伊服務，費用3,000 元
      就可以，伊就說半套服務，那名小姐就帶伊從美顏室後方
      一個暗門走進名人三溫暖的地下三樓，並帶伊進地下三樓
      其中的一間房間內，伊進入房間後約5 分鐘，房間外有吵
      鬧聲音，所有的人都跑光了，地上都是散落的內褲，就有
      警察進來了，這是伊第一次到名人三溫暖從事性交易等語
      （見偵查卷第20至22頁、第177 至178 頁，及本院卷第72
      至75頁）。
    3.又證人辛○○於警詢及審理中證稱：伊於20日約23時30分
      許，進入名人三溫暖，先去洗三溫暖，洗好後約21日0 時
      許，到大廳休息處，店內有一名女子主動走到伊位置詢問
      伊要不要做油壓，伊問她油壓是什麼，她回答：就是做全
      套的，如果要做全套的，浴資即洗三溫暖的錢就不用付了
      ，直接付全套性交易費用4,000 元就可以，伊就說好，那
      名小姐就帶伊從美顏室後方一個暗門走進名人三溫暖的地
      下三樓，並帶伊進地下三樓其中的一間房間內，伊進入房
      間後約5 分鐘就有一女服務生進到伊的房間，伊表示要換
      人，再過5 分鐘又來一名小姐要為伊服務，伊嫌太老，又
      換一個女服務生，後來一位女服務生進來剛幫伊按摩時，
      聽到房間外有女生喊不要捉我，幫伊服務的小姐就跑了，
      伊跟其他兩個客人，被鎖在地下三樓等了約1 個多小時，
      就有警察進來了，性交易的費用是埋單時繳給一樓櫃臺的
      收費服務人員等語（見偵查卷第23至25頁，及本院卷第11
      5 至121 頁）。
    4.另證人戊○○則於警詢中證稱：伊於98年6 月初，看報紙
      得知名人三溫暖徵人，伊是因為該店美容師可作全套性交
      易，並且可以抽取性交易所得2,000 元，所以才兼做全套
      性交易，98年6 月18日伊開始上班，工作內容包括美容、
      與男客從事性交易，做臉部美容收費是2,000 元，伊實得
      1,000 元，另1,000 元是店家的，從事性交易是收費4,00
      0 元，伊實得2,000 元，店家抽取2,000 元，伊在地下二
      樓休息室待客，接到內線電話後，再依電話指示到地下三
      樓的房間內與男客從事性交易，店家在伊每日下班時，將
      伊當日性交易所得放入信封裡，直接放到伊的工作籃，沒
      有月薪，都是每日算當日的性交易所得，現場查扣的保險
      套是從事性交易時使用等語（見偵查卷第14至16頁）。
    5.觀諸上開證人證述情節均互核相符，雖證人戊○○於偵查
      、審理中翻異前詞改稱：當日是男客丁○○強行主動要求
      性交易，伊因為經濟上壓力，遂私下同意與該客人性交易
      ，店家不知道云云，惟證人戊○○警詢所為之陳述，係在
      記憶最為真實、清晰之際所為，尚未因為事後與被告壬○○接觸而有遭污染之虞，且證人戊○○既係受雇於被告壬○○，而與被告壬○○有主僱關係，故證人戊○○偵查、
      審理中所言亦難免有迴護、偏袒被告壬○○之情事，是其
      偵查、審理中所為之陳述，應屬迴護被告壬○○之詞，委
      無足採。況證人戊○○於審理時自承其無美容師證照，扣
      案之保險套3 個為其所有等語，而當時該包箱內除潤滑液
      外，尚無其他保養品等美容護膚用品，業據證人己○○證
      述在卷（見本院卷第106 頁），足見證人戊○○進入該包
      廂時，即已欲對男客丁○○為性交易之服務，其於偵查、
      審理中證稱係客人強行主動要求為性交易云云，不足採信
      。再本件證人戊○○被查獲後，該三溫暖店內小姐聽聞有
      其他女子呼喊「不要抓我」後，即紛紛迅速逃離等情，亦
      據證人甲○○、丙○○、辛○○分別於警詢、偵查及審理
      中證述在卷，則該店倘僅係單純從事美容、按摩工作，並
      未有媒介、容留女子與他人從事性交易之行為，而係合法
      經營美容護膚事業，店內小姐何須於聽聞其他女子呼喊不
      要抓我後，紛紛如驚弓之鳥般急欲逃離現場，顯與事理有
      違，俱徵證人戊○○於偵查、審理中之證言顯屬袒護被告
      壬○○之詞，不足憑信。復參以證人甲○○、丙○○、辛○○於本件之身分為男客，與被告壬○○素昧平生，所為
      者亦與刑責無涉，且性交易之男客於社會上之評價為不名
      譽之事等情，斷無設詞誣陷被告，而陷己擔負偽證罪責之
      理，足認證人甲○○、丙○○、辛○○所為之證述，堪值
      採信。此外，復有監視螢幕7 台、監視鏡頭8 個、業務日
      報表2 張、保險套29個、潤滑液1 瓶、計時器1 個及螢幕
      主機1 台扣案可佐，另有現場及扣押物品照片24張附卷足
      參，是名人三溫暖內確有媒介、容留女子與男客從事性交
      易之事實甚明。
（二）至被告壬○○雖辯稱伊僅應徵小姐在店內純按摩云云，然
      伊先於警詢時稱：伊未聘請戊○○、沒見過戊○○，店內
      三溫暖使用範圍僅地下一樓，不知地下三樓房間用途等語
      ；嗣於偵查中供稱：名人三溫暖經營樓層包含一樓、地下
      一、二、三樓，伊為該店實際負責人，戊○○係伊所應徵
      進來等語（詳見偵查卷第6 至7 頁、第146 、149 頁），
      則被告壬○○之供詞前後矛盾，尚難遽信。而證人戊○○
      並無美容師執照，已如前述，被告壬○○任用無專業執照
      之戊○○於店內從事美容護膚，亦違常理，且戊○○所得
      之報酬係與店方五五分帳，顯見店內從事性交易之服務並
      非小姐個人行為。又證人甲○○、丙○○、辛○○分別於
      警詢、偵查及審理中均證稱：上開三溫暖店地下一樓餐廳
      休息區與地下二、三樓之密室包廂間設有暗門，渠等均由
      名人三溫暖店內員工帶領，該地下一樓有一暗門，其外觀
      如同一般牆壁，並有一面鏡子，看不出來是門，該暗門係
      由帶領渠等下樓之員工所開啟等語，證人即查獲現場之員
      警陳世宗、己○○亦於審理時具結證稱：暗門是從地下一
      樓美容室最後一間包廂進去，須有感應器才能開啟，其外
      觀與牆壁同色，自外觀看不出是一道門，開門後設有迴旋
      梯供行走至地下三樓，另扣案之監視螢幕及器材係分別位
      於地下二樓及地下三樓，每個出入口均會擺設監視器、鏡
      頭及螢幕等語，此有卷附名人三溫暖現場照片24張、現場
      圖1 紙可稽及扣案之監視器螢幕、鏡頭可佐，則該店內具
      特殊暗門設計，並設有多數監視器鏡頭及螢幕，且僅該店
      內員工始知暗門所在，並開啟密門，而進入地下樓層，若
      無非法性交易行為，何以須設置暗門？又何以須設置眾多
      監視器？加以該三溫暖店內地下一樓分為洗澡區、休息區
      、睡覺區及專供美容、按摩之美容區，而美容區為開放式
      空間之情，分別經證人陳世宗於審理中證述無訛，是相較
      地下一樓之美容區為開放式空間，地下三樓空間卻為單獨
      隔間，且須經暗門始能進入，俱徵該店地下三樓空間係供
      作容留小姐為性交易之場所，被告壬○○既為經營該店之
      實際負責人，其辯稱不知小姐有從事性交易云云，顯悖常
      情，足認該名人三溫暖店內，確有由被告壬○○提供處所
      容留女子而與他人為性交或猥褻之事實，被告壬○○所辯
      顯為卸責之詞。
（三）綜上所述，本件事證明確，被告壬○○上揭犯行堪以認定
      ，應依法論科。
三、按刑法第231 條第1 項所謂之容留，係指收容留置，意即提
    供他人為性交或猥褻行為場所之謂；而媒介則係指居間仲介
    之意（最高法院91年度臺上字第4431號、91年度臺上字第43
    74號判決參照）。核被告壬○○所為，係犯刑法第231 條第
    1 項前段之意圖使女子與他人為性交之行為，而容留以營利
    罪。又被告壬○○主觀上既係意圖使女子與他人為性交而容
    留以營利，並在上址持續為之，則其在被查獲前先後容留男
    客甲○○、丙○○、辛○○與不詳姓名之女服務生等人為性
    交易行為，顯具有反覆實施之性質，仍屬基於單一犯罪計劃
    接續所為之集合行為，於法律評價上為集合犯，而屬包括一
    罪之實質上一罪，仍論以一罪為已足。爰審酌被告壬○○無
    前科，素行良好，此有臺灣高等法院被告前案紀錄表在卷可
    稽，兼衡其犯罪之動機、目的、手段，容留女子為性交、猥
    褻之行為有害社會善良風俗，所生危害非輕，及犯後否認犯
    行之態度等一切情狀，量處如主文所示之刑，並諭知易科罰
    金之折算標準，以資懲儆。至扣案之監視螢幕7 台、監視鏡
    頭8 個、業務日報表2 張及螢幕主機1 台，被告壬○○雖否
    認為其所有，惟同案被告庚○○於警詢證稱：上述物品均為
    公司所有等語（見偵查卷第11頁），而被告壬○○身為名人
    三溫暖之負責人，衡情上述物品應屬被告壬○○所有，且為
    其本件犯罪所用之物，均應依刑法第38條第1 項第2 款規定
    宣告沒收。其餘扣案之保險套29個、潤滑液1 瓶、計時器1
    個，證人戊○○於審理時證稱為其所有，應非被告壬○○所
    有之物，故不予宣告沒收。另扣案之帳單63張，僅其中5 張
    記載「臉部保養4,000 元」，其餘均記載「浴資400 元（50
    0 元）」等，且查無證據證明係被告所有供本件犯罪所用之
    物，爰不予宣告沒收，附此敘明。
貳、無罪部分：
一、公訴意旨另以：被告庚○○、乙○○分別係上址「名人三溫
    暖」之櫃臺人員及清潔工，竟與被告壬○○基於意圖使女子
    與他人為性交或猥褻行為而媒介、容留以營利之犯意聯絡，
    推由被告乙○○於98年6 月21日凌晨3 時許前之某時，在上
    址，以上揭方式，媒介在「名人三溫暖」擔任服務生之不詳
    姓名、年籍之成年女子與男客甲○○、丙○○及辛○○為性
    交或猥褻之行為以營利。因認被告庚○○、乙○○亦涉犯刑
    法第231 條第1 項之圖利容留性交罪嫌等語。
二、按犯罪事實應依證據認定之，無證據不得認定犯罪事實；不
    能證明被告犯罪者，應諭知無罪之判決，刑事訴訟法第154
    條第2 項、第301 條第1 項分別定有明文。再按事實之認定
    ，應憑證據，如未能發現相當證據，或證據不足以證明，自
    不能以推測或擬制之方法，以為裁判基礎；又認定犯罪事實
    所憑之證據，雖不以直接證據為限，間接證據亦包括在內，
    然而無論直接或間接證據，其為訴訟上之證明，須於通常一
    般之人均不致有所懷疑，而得確信其為真實之程度者，始得
    據為有罪之認定；再認定不利於被告之事實，須依積極證據
    ，苟積極證據不足為不利於被告事實之認定時，即應為有利
    於被告之認定，更不必有何有利之證據（最高法院40年臺上
    字第86號、76年臺上字第4986號、30年上字第816 號判例意
    旨參照）。
三、公訴人認被告庚○○、乙○○涉有前揭犯行，無非係以被告
    壬○○、庚○○及乙○○之供述、證人甲○○、丙○○於警
    詢及偵訊之證述、證人辛○○於警詢之證述、證人戊○○於
    警詢之證述、現場及扣押物品照片24張、暨監視螢幕7 台、
    監視鏡頭8 個、6 月20日業務日報表2 張、保險套29個、潤
    滑液1 瓶、計時器1 個、螢幕主機1 台及帳單63張等扣案物
    為其論據。
四、訊據被告庚○○、乙○○固坦承有於名人三溫暖店內分別擔
    任櫃臺人員及清潔工之事實，惟均矢口否認有何媒介、容留
    女子與他人為性交、猥褻行為以營利之犯行，被告庚○○辯
    稱：伊僅係單純受雇於名人三溫暖從事櫃臺工作，工作範圍
    只有一樓櫃臺，除了至餐廳用餐外，並不會去地下室，伊的
    工作內容，僅需對客人說明三溫暖之浴資早場價400 元、晚
    場價500 元，至於是否做臉或用餐，均係客人下去地下室後
    之行為，伊並不知情，待客人欲離開時，伊再將客人之號碼
    牌輸入電腦，即可由電腦消費單得知客人之消費項目及金額
    ，再向客人收費，大部分客人均係洗三溫暖或用餐，伊根本
    看不出有何異狀等語。被告乙○○辯稱：伊只在名人三溫暖
    打掃，並未媒介、容留店內女服務生與男客為性交、猥褻行
    為等語，被告乙○○之辯護人則為其辯護稱：被告乙○○僅
    單純在名人三溫暖從事清潔工作，對於其他按摩師之個人行
    為並不知情，且本案男客甲○○、丙○○及辛○○指認乙○○之程序並不合法，應無證據能力等語，經查：
（一）按現行刑事訴訟法並無指認犯罪嫌疑人、被告程序之規定
      ，被害人、檢舉人或目擊證人如何指認犯罪嫌疑人或被告
      ，自應依個案具體情形為適當處理。依法務部及內政部警
      政署於90年5 月、8 月分別頒布之「法務部對於指認犯罪
      嫌疑人程序要點」、「人犯指認作業要點」及「警察機關
      實施指認犯罪嫌疑人程序要領」之規定，於偵查過程指認
      犯罪嫌疑人或被告，係採取「選擇式」列隊指認，而非一
      對一「是非式單一指認」，供選擇指認之數人在外形上不
      得有重大差異，實施照片指認，不得以單一相片提供指認
      ，避免提供老舊照片指認，指認前應由指認人先陳述嫌疑
      人特徵，不得對指認人進行誘導或暗示等程序，固可提高
      指認正確度，預防錯誤發生。然指認程序除須注重人權保
      障外，亦需兼顧真實發現，確保社會正義實現。法院就偵
      查過程實行之第一次指認，應綜合指認人於案發時所處環
      境，是否足資認定其確能對犯罪嫌疑人觀察明白，認知犯
      罪行為人行為內容，且依憑個人知覺及記憶所為指認是否
      客觀可信等事項，為事後審查。倘指認過程所可能形成之
      記憶污染或判斷誤導，均已排除（如犯罪嫌疑人與指認人
      熟識，或曾與指認人長期、多次或近距離接觸而無誤認之
      虞），又其指認亦未違背日常生活經驗之定則或論理法則
      ，復非單以指認人之指認為論罪之唯一依據，自不得僅因
      指認人之程序與上開要點（領）規範未盡相符，遽認其無
      證據能力；復按偵查中單一指認之禁止，目的在避免指認
      人因本身觀察能力、記憶能力之不確定性或因單一指認具
      有強烈之暗示性，可能產生誤導犯罪偵查方向及侵害被指
      認人權益之情形。且偵查中之指認係屬證人審判外之陳述
      ，亦應受刑事訴訟法第159 條傳聞法則之拘束，因此，若
      非採列隊選擇式之指認方式，難以確保偵查中指認之可信
      性，除有同法第159 條之1 至第159 條之3 之情形外，原
      則上不具證據能力。惟審判中之指認則屬被害人在審判中
      之供述證據，一方面必須踐行交互詰問之調查程序，要無
      違反傳聞法則之問題；二方面案件已進入審判階段，亦無
      誤導犯罪偵查之方向及侵害被指認人之權益可言，故審判
      中並無禁止單一指認之必要（最高法院99年度台上字第21
      14號、96年度台上字第5353號判決意旨參照）。
（二）而查，證人甲○○、丙○○及辛○○於警詢中，均係以被
      告乙○○之身分證及口卡照片指認被告乙○○為媒介其等
      從事性交易之人，有其等警詢筆錄、被告乙○○之口卡片
      在卷可稽（詳見偵查卷第18、21、24及27頁）。惟關於指
      認程序，證人即本件查獲員警陳世宗於本院審理時證稱：
      伊製作男客甲○○之警詢筆錄，因被告乙○○的身分證在
      現場，伊就拿證件問甲○○招攬其從事性交易之人是否為
      此人，甲○○回答是，當時並未請被告壬○○、庚○○及
      乙○○3 人列隊供甲○○指認，僅單純拿乙○○證件指認
      等語；證人即員警己○○亦證稱：本件僅拿1 張身分證給
      客人單一指認等語（詳見本院卷第66頁、第108 頁反面）
      。足認本件指認確實係採一對一，並無列隊指認，則在無
      可選擇比較情況下，證人只能就指認對象為「是」或「不
      是」做答復，其誤認可能性相對較高。且證人甲○○於本
      院審理中證稱：當天是指認身分證，當時看的身分證與現
      場詢問伊是否要油壓的人為同一人，但其實伊很少會注意
      來招攬的為何人，所以伊印象不深刻，是因為另2 名男客
      都說是，伊就認為是乙○○等語；證人丙○○則證稱：當
      時警察只拿1 張身分證給伊指認，後來才拿口卡片，伊當
      時看得很清楚，但對她的特徵沒有印象等語；另證人辛○○證稱：警察是拿身分證給伊看，問伊是不是這個人，伊
      告訴警察身分證與本人有時差很多，伊不會認身分證，最
      後警察有帶1 個人進來，伊沒有印象、不確定，但警察說
      另外2 個男客都說是她等語，上開證人並均於本院審理中
      指認被告壬○○為當時媒介之人（詳見本院卷第68頁反面
      、第70頁反面至71頁、第73至74頁、第118 頁反面至119
      頁），顯見其等指認前已因警察僅出示被告乙○○之身分
      證而受單一指認之誤導，且證人甲○○、辛○○甚至因其
      餘男客均指認乙○○，而為相同之指認，難免有先入為主
      ，主觀上認定被告乙○○為媒介其等從事性交易之人，而
      作不利於被告乙○○之指認，故難認其等於警局之指認具
      有可信之特別情況。準此，上開證人於警局之指認既不具
      可信之特別情況，依前揭規定，自無證據能力，不能據此
      有瑕疵之指認而為不利被告乙○○之認定。
（三）再者，證人甲○○、丙○○於本院審理中均結證稱：進到
      名人三溫暖後，一樓櫃臺人員就會給號碼牌，之後進去地
      下室消費，性交易費用則係買單時繳給一樓的櫃臺人員，
      櫃臺小姐依據號碼牌由電腦列印收據收錢等語（詳見本院
      卷第68頁反面、第70頁、第74至75頁）；證人辛○○亦結
      稱：進去名人三溫暖時沒有先跟櫃臺說要做何種消費，就
      直接跟櫃臺拿牌子，她就知道你要進去洗三溫暖，就會給
      1 個附號碼牌的鑰匙，拿到鑰匙後就可以進去更衣等語（
      見本院卷第115 頁），核與被告庚○○供稱：伊係於客人
      離場時，將客人之號碼牌輸入電腦，即可由電腦消費單得
      知客人之消費項目及金額，再向客人收費等情相符，又證
      人戊○○亦於本院審理時結證稱：伊服務完後會去打電腦
      ，櫃臺應該就會知道客人之消費金額等語（見本院卷第83
      頁）。基上，被告庚○○雖係擔任名人三溫暖之一樓櫃臺
      人員，惟其僅在客人進入時交付有號碼牌之鑰匙，並於客
      人離場時，依據號碼牌列印消費單據，向客人收取消費金
      額，是其辯稱並不知悉地下營業場所有性交易行為等語，
      尚非不可採，要難以其擔任櫃臺人員一職，即遽認被告庚○○有何犯意聯絡及行為分擔。
（四）至警方雖於被告庚○○及乙○○任職之名人三溫暖查獲監
      視螢幕7 台、監視鏡頭8 個、業務日報表2 張、保險套29
      個、潤滑液1 瓶、計時器1 個、螢幕主機1 台及帳單63張
      等物，然此均不足以證明被告庚○○及乙○○對於被告壬○○上開犯行知悉且有參與犯罪之行為。
五、綜上所述，公訴人所舉證據，尚不足為被告庚○○、乙○○
    有罪之積極證明。此外，復查無其他積極證據證明被告庚○○、乙○○確有公訴人所指前揭妨害風化犯行，揆諸首揭說
    明，自應為有利於被告庚○○、乙○○之認定。從而，本件
    就此部分尚不能證明被告庚○○、乙○○犯罪，依法應為其
    等無罪判決之諭知。
據上論斷，應依刑事訴訟法第299 條第1 項前段、第301 條第1
項，刑法第231 條第1 項前段、第41條第1 項前段、第38條第1
項第2 款，刑法施行法第1 條之1 第1 項、第2 項後段，判決如
主文。
本案經檢察官黃怡華到庭執行職務。
中    華    民    國    99    年    4     月    30    日
                  刑事第十五庭  審判長法  官  吳幸娥
                                      法  官  許炎灶
                                      法  官  廖欣儀
以上正本證明與原本無異。
如不服本判決應於收受判決後10日內向本院提出上訴書狀，並應
敘述具體理由。其未敘述上訴理由者，應於上訴期間屆滿後20日
內向本院補提理由書（均須按他造當事人之人數附繕本）「切勿
逕送上級法院」。
                                      書記官  顏偉林
中    華    民    國    99    年    4     月    30    日
附錄本案論罪科刑法條全文：
中華民國刑法第231條第1項
意圖使男女與他人為性交或猥褻之行為，而引誘、容留或媒介以
營利者，處5 年以下有期徒刑，得併科10萬元以下罰金。以詐術
犯之者，亦同。

司法院資訊處製作；財團法人民間司法改革基金會備份。
